DANIEL EDUARDO AGUILERA CAMPUSANO

Ingeniero informático Teléfono +56 9 8386 3817

E-mail: danieleduardoaguilerac@gmail.com

Dirección: Psje García Huidobro, #34 Barrancas, San Antonio, Chile.

PERFIL PROFESIONAL

Ingeniero Informático con mención en Gestión de la Información y Licenciado en Ciencias de la Ingeniería por la Universidad de Playa Ancha. Soy una persona orientada a la resolución de problemas y a la creación de soluciones tecnológicas innovadoras, con la firme creencia de que la tecnología puede transformar ideas en realidades concretas.

Cuento con experiencia en el diseño, desarrollo e implementación de proyectos tecnológicos, como desarrollo web, sistemas de pago basados en tecnología NFC y soluciones de IoT enfocadas en la sostenibilidad ambiental. Me apasiona enfrentar desafíos y abordarlos con creatividad, manteniendo siempre un enfoque colaborativo.

Proyecto de título: "Implementación de tecnología NFC como método de pago para el escalamiento de una comunidad de moneda social". Realizado en el marco del proyecto "Valpo Moneda Social y Comunitaria", fui responsable de la investigación, diseño e implementación de tecnologías NFC como método de pago para una comunidad en Valparaíso.

Práctica profesional: Colaboré en la implementación de microcontroladores Arduino para la medición de variables termodinámicas en proyectos de biorremediación de suelos y cultivo de plantines medicinales en comunidades de Puchuncaví. Esta experiencia fue realizada en la Universidad de Playa Ancha, dentro del Departamento de Ciencias de la Ingeniería para la Sostenibilidad.

EDUCACIÓN

Universidad De Playa Ancha

Ingeniero Informático con mención en gestión de la información y licenciado de las Ciencias de la Ingeniería Valparaíso, Chile. 2024.

Liceo Técnico Juan Dante Parraguez. Elaboración Industrial de Alimentos. San Antonio, Chile. 2015.

EXPERIENCIA PROFESIONAL

Apoyo como alumno tesista y desarrollador dentro del laboratorio de Data Science "DatosLab" de la Facultad de Ingeniería de la Universidad de Playa Ancha.

Valparaíso, Chile. 2022-2024.

Soporte tecnológico en proyectos de investigación e implementación de microcontroladores para la fitorremediación de suelos, tomando y monitoreando variables termodinámicas para el control del crecimiento de la planta *Sarcocornia Neei* y plantines medicinales. Departamento de Ciencia De La Ingeniería para la Sostenibilidad. Universidad De Playa Ancha. Práctica Profesional.

Valparaíso, Chile. 2022-2022.

Desarrollador y encargado de tecnología en el proyecto *Red Digital de Microhuertos Modulares Inteligentes*, desarrollado en la Universidad Playa Ancha, a través de la Dirección General de Vinculación con el Medio. **Valparaíso**, **Chile. 2021-2022.**

HABILIDADES TÉCNICAS

Lenguajes de programación:

- C (Básico), Python (Intermedio).
- PHP (Básico).
- JavaScript (Intermedio).
- SQL (Intermedio).

Desarrollo web y frameworks:

- HTML, CSS (Intermedio).
- Bootstrap, React (Básico).
- Flask, Django (Básico).

Herramientas, metodologías y plataformas:

- Git (Intermedio).
- Jira. (Básico).
- Slack. (Básico).
- ClickUp. (Básico).
- Microsoft Excel (Intermedio).
- Scrum (Básico).
- Kanban (Básico).
- Linux (Intermedio).

Hardware e IoT:

- ESP32, Arduino (Intermedio).
- NFC (Básico).
- Integración de sensores e IoT (Intermedio).

IDIOMAS

Español: Nativo

Inglés: Nivel intermedio – Competencia en lectura y escritura técnica.

DISTINCIONES Y PREMIOS

Concurso banco de Chile, Innovación y Emprendimiento.	2022.
Fondo concursable Vinculación con el Medio. Categoría Estudiante Avanzado.	2022.
Fondo concursable Vinculación con el Medio. Categoría Estudiante.	2021.



De conformidad con los reglamentos vigentes

la Jefa de la Oficina de Títulos y Grados, de la Universidad de Playa Ancha

Certifica

que el 22 de noviembre de 2023

le fue conferido a Don

DANIEL EDUARDO AGUILERA CAMPUSANO

el Título de

INGENIERO INFORMÁTICO CON MENCIÓN EN GESTIÓN DE LA INFORMACIÓN

y fue aprobado con DISTINCIÓN (5,2)



MÓNICA ACUÑA NUÑEZ

Jefa de la Oficina de Títulos y Grados

Valparaíso, 3 de enero de 2024

ESCALA DE NOTAS

RUT: 19.143.629-6

Nº Registro Carrera: 229

Nº Resolución: 6/2024 Expediente: 43766

APROBADO4,0 - 4,9APROBADO CON DISTINCIÓN MÁXIMA6,0 - 6,5APROBADO CON DISTINCIÓN5,0 - 5,9APROBADO CON DISTINCIÓN UNÁNIME6,6 - 7,0

Folio

T41-9-2024

Código de Verificación

515560505960505360555053

Fecha/Hora de Emisión : 03/01/2024 3:09 p.m

Verifique este documento en https://acceso.upla.cl/cediweb/

Monica Elizabeth Acuña Nuñez 10274813-1 macuna@upla.cl



Firmado electrónicamente según Ley 19799

el 03-01-2024 a las 15:07:02

Código de Validación: 1704305221562B1624

Validar en https://www2.esigner.cl:8543/EsignerValidar/verificar.jsp



De conformidad con los reglamentos vigentes

la Jefa de la Oficina de Títulos y Grados, de la Universidad de Playa Ancha

Certifica

que el 22 de noviembre de 2023

le fue conferido a Don

DANIEL EDUARDO AGUILERA CAMPUSANO

el grado de

LICENCIADO EN CIENCIAS DE LA INGENIERÍA

y fue aprobado con DISTINCIÓN (5,3)



MÓNICA ACUÑA NUÑEZ

Jefa de la Oficina de Títulos y Grados

Nº Resolución: 6/2024 Expediente: 43766

Nº Registro Carrera: 229

Valparaíso, 3 de enero de 2024

ESCALA DE NOTAS

RUT: 19.143.629-6

APROBADO 4,0 - 4,9 APROBADO CON DISTINCIÓN MÁXIMA 6,0 - 6,5 APROBADO CON DISTINCIÓN 5,0 - 5,9 APROBADO CON DISTINCIÓN UNÁNIME 6,6 - 7,0

Folio

T51-7-2024

Código de Verificación

515560505960505560595650

Fecha/Hora de Emisión: 03/01/2024 3:09 p.m

Verifique este documento en https://acceso.upla.cl/cediweb/

Monica Elizabeth Acuña Nuñez 10274813-1 macuna@u pla.cl



Firmado electrónicamente según Ley 19799

el 03-01-2024 a las 15:07:04

Código de Validación: 1704305223730Y3257

Validar en https://www2.esigner.cl:8543/EsignerValidar/verificar.jsp



CERTIFICADO DE PARTICIPACIÓN

Se confiere el presente certificado a:

Daniel Eduardo Aguilera Campusano

RUT: 19.143.629-6

Por haber cumplido con los requisitos del **plan formativo de aceleración Bootcamp del Laboratorio de Innovación Social y Creatividad de la Dirección General de Vinculación con el Medio de la Universidad de Playa Ancha**, que se ejecutó sincrónicamente entre los meses de octubre y noviembre del 2021 con una duración de 12 horas cronológicas.

JUAN ÁLVAREZ GUZMÁN

Director General Vinculación con el Medio, Universidad de Playa Ancha **FELIPE RIVERA URBINA**

Coordinador Unidad Innovación Social, Dirección General de Vinculación con el Medio, Universidad de Playa Ancha

Valparaíso, 03 de Diciembre 2021.













DIPLOMA

DANIEL AGUILERA C.

Se otorga el presente reconocimiento por su participación en el





Fernanda Maturana Coordinadora Reinserción Fundación Nuestros Hijos



Rita Gangale V. Directora Colegios Fundación Nuestros Hijos







CONSTANCIA

El Sr. JUAN HERNÁN ÁLVAREZ GUZMÁN, Director General de Vinculación con el Medio de la Universidad de Playa Ancha, deja constancia de que, DANIEL EDUARDO AGUILERA CAMPUSANO, Rut 19.143.629-6, estudiante de la carrera de Ingeniería Informática de la Facultad de Ingeniería, participó en el proyecto de Vinculacióncon el Medio titulado "Escalamiento de un sistema de moneda social a través del uso detecnología de aplicación por cercanía NFC", durante el año 2021, en calidad de Estudiante Tesista.

El proyecto terminó conforme el mes de enero del 2022 y no tiene informes pendientes.

Se extiende la presente constancia para los fines que se estime conveniente.

DIRECCIÓN GENERAL DE

JUAN ÁLVAREZ GUZMÁN

Director General Vinculación con el Medio Universidad de Playa Ancha

Valparaíso, junio del año 2022.



CONSTANCIA

El Sr. JUAN HERNÁN ÁLVAREZ GUZMÁN, Director General de Vinculación con el Medio de la Universidad de Playa Ancha, deja constancia de que, DANIEL EDUARDO AGUILERA CAMPUSANO, Rut 19.143.629-6, estudiante de la carrera de Ingeniería en informática con mención en gestión de la información de la Facultad de Ingeniería, participó en el proyecto de Vinculación con el Medio titulado "Gestión y Control de huertos comunitarios mediante métodos tecnológicos en Valparaíso", durante el año 2021, en calidad de desarrollador de software y encargado de tecnologías aplicadas.

Elproyectoconcluyóelmesdemarzodel 2022 satisfactoriamentey no tiene informes pendientes.

Se extiende la presente constancia para los fines que se estime conveniente.

JUAN ÁLVAREZ GUZMÁN

ALPARAISO

Director General Vinculación con el Medio Universidad de Playa Ancha

Valparaíso, 08 de Abril 2022.



CERTIFICADO DE TÍTULO TÉCNICO PROFESIONAL

Certifico que don(ña) DANIEL EDUARDO AGUILERA CAMPUSANO, RUN 19143629-6, obtuvo el TÍTULO DE TÉCNICO DE NIVEL MEDIO EN ELABORACIÓN INDUSTRIAL DE ALIMENTOS, en el establecimiento educacional PROFESOR JUAN DANTE PARRAGUEZ ARELLANO, comuna de SAN ANTONIO, DE VALPARAÍSO.

El referido Título de Técnico de Nivel Medio se encuentra registrado en la SECRETARÍA REGIONAL MINISTERIAL DE EDUCACIÓN - REGIÓN DE VALPARAÍSO según consta en el Registro Nº 34170 de fecha 01/08/2014



Jessica Padilla U.
Coordinadora
Unidad Nacional de Registro Curricular



Código de Verificación Nº f8e59b03-72a1-41f9-b40d-8514a31be30a

Firma Electrónica Avanzada - Escanear para Validar Fecha de Emisión: 6 de octubre de 2022

La validez de este documento está dada por su código de verificación (Art. 2º de la Ley Nº19.799). Está permitido fotocopiar este documento si se requiere presentar en más de una institución, empresa o lugar que lo haya requerido. (v1.29.0)